臺灣新北地方法院民事裁定
111年度監宣字第462號
聲  請  人  鐘仁良  


相  對  人  鐘許芙蓉

上列聲請人請求准許處分受監護宣告人鐘許芙蓉之不動產事件，
本院裁定如下：
    主    文
一、准聲請人代為處分受監護宣告人鐘許芙蓉所有如附表所示之
    不動產，所得金額應全數存入受監護宣告人鐘許芙蓉之金融
    帳戶。
二、聲請費用由受監護宣告之人鐘許芙蓉負擔。
    理    由
一、本件聲請意旨略以：聲請人係相對人之子，相對人前經本院
    以108年度監宣字第1111號裁定為受監護宣告之人，並選定
    聲請人為其監護人，及指定會同開具財產清冊之人，聲請人
    已依規定完成相對人財產清冊之陳報，經本院准予備查在案
    。茲因聲請人需長期照顧相對人生活起居，費用支出龐大，
    而如附表所示之不動產其餘共有人現欲與相對人將之共同出
    售，故擬請准許將相對人所有之該不動產應有部分予以處分
    ，並將處分後所得價款用以支付相對人未來之生活照護費用
    。
二、按監護人對於受監護人之財產，非為受監護人之利益，不得
    使用、代為或同意處分；監護人不得受讓受監護人之財產，
    民法第1101條第1項、第1102條分別定有明文。前揭規定，
    依同法第1113條之規定，於成年人之監護亦有準用。
三、查聲請人為相對人之子，相對人前經本院108年度監宣字第1
    111號裁定為受監護宣告之人，並選定聲請人為其監護人，
    而聲請人與會同開具財產清冊之人已向本院陳報相對人之財
    產清冊等情，業經本院調閱相關案卷查閱無誤。又聲請人主
    張相對人如附表所示之不動產係與他人共有，且其餘共有人
    現欲出售系爭不動產，故擬將相對人所有之上述不動產予以
    處分，並允諾處分後所得價款將基於相對人之利益而為使用
    等節，亦據聲請人提出相關人之戶籍謄本、土地登記第一類
    謄本、同意書等件為證，審以相對人原僅有所指不動產部分
    持分，如能以變價方式為後續處理，反能於換得現款後予以
    更加有效之運用，故評估聲請人所請事項與代相對人進行之
    財產規畫，對現受監護宣告之相對人而言並無不利。是以本
    件聲請人請求准許處分相對人如附表所示之不動產，依法並
    無不合，爰予准許，並命聲請人於代為處分後所得價款應全
    數存入相對人帳戶，以維其權益。
中　　華　　民　　國　　111 　年　　 6　　月　　 9　　日
                  家事第一庭  法  官  盧軍傑
以上正本係照原本作成。
如對本裁定不服，得於裁定送達後10日內向本院提出抗告狀。並
繳納抗告費新臺幣1,000元。
中　　華　　民　　國　　111 　年　　 6　　月　　 9　　日
                              書記官  蘇宥維
附表：
編號 不動產標示 權利範圍 1 南投縣○○鎮○○段000000000地號土地 潛在應有部分100分之5 2 南投縣○○鎮○○段000000000地號土地 潛在應有部分100分之5 3 南投縣○○鎮○○段000000000地號土地 潛在應有部分100分之5